臺灣臺北地方法院刑事判決　　　　　　　96年度易字第1547號
公　訴　人　臺灣臺北地方法院檢察署檢察官
被　　　告　乙○○○
選任辯護人　許碩芳律師
　　　　　　歐宇倫律師
被　　　告　甲○○
上列被告因偽造文書案件，經檢察官提起公訴（九十六年度偵字
第一五四七號），本院判決如下：
    主  文
乙○○○共同連續明知為不實之事項，而使公務員登載於職務上
所掌之公文書，足以生損害於公眾及他人，處有期徒刑陸月，如
易科罰金，以銀元佰元即新臺幣玖佰元折算壹日；減為有期徒
刑月，如易科罰金，以銀元佰元即新臺幣玖佰元折算壹日。
甲○○共同連續明知為不實之事項，而使公務員登載於職務上所
掌之公文書，足以生損害於公眾及他人，處有期徒刑肆月，如易
科罰金，以銀元佰元即新臺幣玖佰元折算壹日；減為有期徒刑
貳月，如易科罰金，以銀元佰元即新臺幣玖佰元折算壹日。
    事  實
一、緣丙○○所有坐落基隆市七堵區瑪陵坑西勢仙洞湖小段（起
    訴書誤載為勢仙洞湖小段）一二一地號等如附表所示五十一
    筆土地，連同坐落基隆市七堵區瑪陵坑西勢仙洞湖小段一四
    ○之五地號、同小段一四三地號二筆土地遭林錦源等人共同
    偽造私文書，再由林錦源具狀向臺灣基隆地方法院訴請將上
    開五十三筆土地所有權移轉登記予李英芳，因丙○○未接獲
    開庭通知，致使臺灣基隆地方法院誤信林錦源所提出之不實
    資料，陷於錯誤，於民國八十八年十月二十八日以八十八年
    度重訴字第五十七號判決上揭五十三筆土地應移轉登記予李
    英芳，林錦源等人待該民事判決確定後，委託不知情之土地
    登記代理人林麗枝持該民事確定判決書等資料，至基隆市安
    樂地政事務所辦理將該五十三筆土地移轉登記至李英芳名下
    （林錦源涉犯行使偽造私文書部分，業經臺灣高等法院以九
    十二年度金上重訴字第十三號判決有期徒刑二年）。乙○○○為林錦源之母親，甲○○則係林錦源之友人，其二人均明
    知並未向李英芳購買如附表編號三至五一、編號一至二所示
    土地，亦未將該土地出售予徐國彰，為使林錦源等人能順利
    取得上揭土地，竟分別與林錦源（另由檢察官移送最高法院
    併案審理）、李英芳、徐國彰（李英芳、徐國彰二人現由檢
    察官通緝中，待到案後，另行審結）等人基於共同使公務員
    登載不實之概括犯意聯絡，為下述(一)、(二)所示行為，致使不
    知情之基隆市安樂地政事務所承辦人員，將下述(一)、(二)所示
    不實事項，登載於職務所掌之土地登記簿內，足以生損害於
    地政機關對於地籍管理之正確性及丙○○：
  (一)乙○○○明知伊並未向李英芳購買如附表編號三至五一所示
    土地，竟於九十年十一月八日在「土地登記申請書」、「土
    地買賣所有權移轉契約書」、「農地承買人承諾書」上用印
    ，以示乙○○○向李英芳購買如附表編號三至五一所示土地
    ，並承諾將遵守農業發展條例第十一條之規定（現已刪除）
    辦理，連同李英芳九十年八月八日向臺灣省基隆市七堵區戶
    政事務所申請之印鑑證明、李英芳戶籍謄本、乙○○○戶籍
    謄本、基隆市政府九十年十一月二日（九○）基府建農字第
    ○九九三六四號函附農業用地作農業使用證明書等資料，由
    林錦源委託不知情之代書林麗枝持向基隆市安樂地政事務所
    申請將上揭土地移轉登記予乙○○○，致使不知情之基隆市
    安樂地政事務所承辦人員，於九十年十二月四日將「李英芳
    因買賣而將附表編號三至五一所示土地移轉登記予乙○○○
    」之不實事項登載於職務所掌之土地登記簿內，足以生損害
    於地政機關對於地籍管理之正確性及丙○○。乙○○○復明
    知伊並未將如附表編號三至五一所示土地出售予徐國彰，竟
    承前同一犯意，於九十三年五月三十一日在「土地登記申請
    書」、「土地買賣所有權移轉契約書」上用印，以示乙○○○將如附表編號三至五一所示土地出售予徐國彰，由林錦源
    委託不知情之代書戴成功持向基隆市安樂地政事務所申請將
    上揭土地移轉登記予徐國彰，致使不知情之基隆市安樂地政
    事務所承辦人員，於九十三年六月十六日將「乙○○○因買
    賣而將附表編號三至五一所示土地移轉登記予徐國彰」之不
    實事項登載於職務所掌之土地登記簿內，足以生損害於地政
    機關對於地籍管理之正確性及丙○○。
  (二)甲○○明知伊並未向李英芳購買如附表編號一、二所示土地
    ，竟於九十四年十一月八日在「土地登記申請書」、「土地
    買賣所有權移轉契約書」上用印，以示甲○○向李英芳購買
    如附表編號一、二所示土地，連同甲○○身分證及基隆市七
    堵區公所農業用地作農業使用證明書等資料，由林錦源委託
    不知情之代書林麗枝持向基隆市安樂地政事務所申請將上揭
    土地移轉登記予甲○○，致使不知情之基隆市安樂地政事務
    所承辦人員，於九十四年十二月十九日（起訴書誤載為九十
    四年十二月九日）將「李英芳因買賣而將附表編號一、二所
    示土地移轉登記予甲○○」之不實事項登載於職務所掌之土
    地登記簿內，足以生損害於地政機關對於地籍管理之正確性
    及丙○○。甲○○復明知伊並未將如附表編號一、二所示土
    地出售予徐國彰，竟承前同一犯意，於九十五年四月十七日
    在「土地登記申請書」、「土地買賣所有權移轉契約書」上
    用印，以示甲○○將如附表編號一、二所示土地出售予徐國
    彰，連同甲○○身分證、徐國彰身分證、甲○○於九十五年
    三月十三日向臺北市中正區戶政事務所申請之印鑑證明、基
    隆市七堵區公所九十五年四月十二日基七經字第○九五○○○三六六一號函附基隆市七堵區公所農業用地作農業使用證
    明書等資料，由林錦源委託不知情之代書林麗枝持向基隆市
    安樂地政事務所申請將上揭土地移轉登記予徐國彰，致使不
    知情之基隆市安樂地政事務所承辦人員，於九十五年五月二
    十四日將「甲○○因買賣而將附表編號一、二所示土地移轉
    登記予徐國彰」之不實事項登載於職務所掌之土地登記簿內
    ，足以生損害於地政機關對於地籍管理之正確性及丙○○。
二、案經丙○○訴由臺灣臺北地方法院檢察署檢察官偵查起訴。
    理  由
一、訊據被告乙○○○、甲○○均坦承並未向李英芳購買如附表
    編號三至五一、一至二所示土地，亦未將上揭土地出售予徐
    國彰等情，惟辯稱伊等就林錦源等人與丙○○關於上揭土地
    之糾紛一無所悉，僅同意借名予林錦源登記為上揭土地所有
    權人，伊等主觀上並無使公務員登載不實之犯意，況借名登
    記本屬現今社會不動產交易常態，伊等借名予他人登記為土
    地所有權人，並無生損害於地政機關對於地籍管理之正確性
    云云。經查：
  (一)坐落於基隆市七堵區瑪陵坑西勢仙洞湖小段一二一地號等如
    附表所示五十一筆土地，連同坐落基隆市七堵區瑪陵坑西勢
    仙洞湖小段一四○之五地號、同小段一四三地號二筆土地原
    係登記為告訴人丙○○所有，遭林錦源等人共同偽造私文書
    ，再由林錦源具狀向臺灣基隆地方法院訴請將上開五十三筆
    土地所有權移轉登記予李英芳，因丙○○未接獲開庭通知，
    致使臺灣基隆地方法院誤信林錦源所提出之不實資料，陷於
    錯誤，於八十八年十月二十八日以八十八年度重訴字第五十
    七號判決上揭五十三筆土地應移轉登記予李英芳，林錦源等
    人待該民事判決確定後，委託不知情之土地登記代理人林麗
    枝持該民事確定判決書等資料，至基隆市安樂地政事務所辦
    理將該五十三筆土地移轉登記至李英芳名下，林錦源就上揭
    行使偽造私文書犯行，業經臺灣高等法院以九十二年度金上
    重訴字第十三號判決有期徒刑二年，有臺灣高等法院九十二
    年度金上重訴字第一三號判決在卷足憑（見本院卷第十七至
    一一○頁）。
  (二)被告乙○○○坦承有於九十年十一月八日在「土地登記申請
    書」、「土地買賣所有權移轉契約書」、「農地承買人承諾
    書」上用印，以示伊向李英芳購買如附表編號三至五一所示
    土地，並承諾將遵守農業發展條例第十一條之規定（現已刪
    除）辦理，連同李英芳九十年八月八日向臺灣省基隆市七堵
    區戶政事務所申請之印鑑證明、李英芳戶籍謄本、被告乙○○○戶籍謄本、基隆市政府九十年十一月二日（九○）基府
    建農字第○九九三六四號函附農業用地作農業使用證明書等
    資料，由林錦源委託不知情之代書林麗枝持向基隆市安樂地
    政事務所申請將上揭土地移轉登記予伊，基隆市安樂地政事
    務所承辦人員因而於九十年十二月四日將「李英芳因買賣而
    將附表編號三至五一所示土地移轉登記予被告乙○○○」等
    內容登載於職務所掌之土地登記簿內，又於九十三年五月三
    十一日在「土地登記申請書」、「土地買賣所有權移轉契約
    書」上用印，以示伊將如附表編號三至五一所示土地出售予
    徐國彰，由林錦源委託不知情之代書戴成功持向基隆市安樂
    地政事務所申請將上揭土地移轉登記予徐國彰，基隆市安樂
    地政事務所承辦人員因而於九十三年六月十六日將「被告乙○○○因買賣而將附表編號三至五一所示土地移轉登記予徐
    國彰」等內容登載於職務所掌之土地登記簿等情屬實，並有
    如附表編號三至五一所示土地之土地登記謄本暨異動索引（
    見九十五年度他字卷(一)第七一七七號卷第四六至一九四頁及
    第一九九至三四五頁）、九十年十一月八日土地登記申請書
    （見九十五年度他字第七一七七號卷(二)第一五一、一五二頁
    ）、土地買賣所有權移轉契約書見九十五年度他字第七一七
    七號卷(二)第一五三至一六一頁）、李英芳戶籍謄本（見九十
    五年度他字第七一七七號卷(二)第一六三頁）、李英芳印鑑證
    明（見九十五年度他字第七一七七號卷(二)第一六四頁）、被
    告乙○○○戶籍謄本（見九十五年度他字第七一七七號卷(二)
    第一六五頁）、基隆市政府九十年十一月二日（九○）基府
    建農字第○九九三六四號函附農業用地作農業使用證明書（
    見九十五年度他字第七一七七號卷(二)第一六六至一七二頁）
    、農地承買人承諾書（見九十五年度他字第七一七七號卷(二)
    第一七四頁）、九十三年五月三十一日土地登記申請書（見
    九十五年度他字第七一七七號卷(二)第二三一、二三二頁）、
    土地買賣所有權移轉契約書（見九十五年度他字第七一七七
    號卷(二)第二三三至二四一頁）等資料附卷足憑，自堪採信。
  (三)被告甲○○坦承伊有於九十四年十一月八日在「土地登記申
    請書」、「土地買賣所有權移轉契約書」上用印，以示伊向
    李英芳購買如附表編號一、二所示土地，連同甲○○身分證
    及基隆市七堵區公所農業用地作農業使用證明書等資料，由
    林錦源委託不知情之代書林麗枝持向基隆市安樂地政事務所
    申請將上揭土地移轉登記予伊，基隆市安樂地政事務所承辦
    人員因而於九十四年十二月十九日將「李英芳因買賣而將附
    表編號一、二所示土地移轉登記予甲○○」等內容登載於職
    務所掌之土地登記簿內，復於九十五年四月十七日在「土地
    登記申請書」、「土地買賣所有權移轉契約書」上用印，以
    示伊將如附表編號一、二所示土地出售予徐國彰，連同甲○○身分證、徐國彰身分證、甲○○於九十五年三月十三日向
    臺北市中正區戶政事務所申請之印鑑證明、基隆市七堵區公
    所九十五年四月十二日基七經字第○九五○○○三六六一號
    函附基隆市七堵區公所農業用地作農業使用證明書等資料，
    由林錦源委託不知情之代書林麗枝持向基隆市安樂地政事務
    所申請將上揭土地移轉登記予徐國彰，基隆市安樂地政事務
    所承辦人員因而於九十五年五月二十四日將「甲○○因買賣
    而將附表編號一、二所示土地移轉登記予徐國彰」等內容登
    載於職務所掌之土地登記簿內等情，並有如附表編號一、二
    所示土地之土地登記謄本暨異動索引（見九十五年度他字第
    七一七七號卷(一)第四二至四四頁及第一九六至一九八頁）、
    九十四年十一月八日土地登記申請書（見九十五年度他字第
    七一七七號卷(二)第三五八、三五九頁）、土地買賣所有權移
    轉契約書（見九十五年度他字第七一七七號卷(二)第三六○至
    三六三頁）、被告甲○○身分證影本（見九十五年度他字第
    七一七七號卷(二)三六四頁）、基隆市七堵區公所農業用地作
    農業使用證明書（見九十五年度他字第七一七七號卷(二)第三
    六五頁）、九十五年土地登記申請書（見九十五年度他字第
    七一七七號卷(二)三六七、三六八頁）、土地所有權買賣移轉
    契約書（見九十五年度他字第七一七七號卷(二)三六九、三七
    ○頁）、徐國彰身分證影本（見九十五年度他字第七一七七
    號卷(二)第三七一頁）、被告甲○○身分證影本（見九十五年
    度他字第七一七七號卷(二)第三七二頁）、被告甲○○印鑑證
    明（見九十五年度他字第七一七七號卷(二)第三七三頁）、基
    隆市七堵區公所九十五年四月十二日基七經字第○九五○○○三六六一號函附基隆市七堵區公所農業用地作農業使用證
    明書（見九十五年度他字第七一七七號卷(二)第三七四、三七
    五頁）等資料在卷可證，堪信屬實。
  (四)被告乙○○○、甲○○雖辯稱渠等僅借名予林錦源登記為上
    揭土地所有權人，主觀上並無使公務員登載不實之犯意，亦
    未造成損害云云。惟按「土地登記事項中，移轉原因為其中
    重要事項之一，具有公信性，被告等明知該項買賣為移轉登
    記原因係不實之事項，竟以之申請移轉登記，自足損害於地
    籍之管理，即土地登記之公信性」，有最高法院八十年度台
    上字第五○八八號判決、八十年度台上字第六一四號判決可
    資參照。被告乙○○○、甲○○均坦承伊等並未向李英芳購
    買如附表編號三至五一、一至二所示土地，亦未將上揭土地
    出售予徐國彰等情不諱（見本院卷第一一二、一一三頁），
    猶同意出借渠等名義予林錦源等人，以買賣為由登記為上揭
    土地之所有權人，復以買賣為由，將上揭土地之所有權移轉
    登記予徐國彰，其主觀上顯有使公務員登載不實之犯意，且
    其等之行為已足生損害於地政機關對於地籍之管理及土地登
    記之公信性，而上揭土地原係屬告訴人丙○○所有，遭林錦
    源等人以行使偽造私文書之方式移轉登記予李英芳，復以買
    賣為榥移轉登記予被告乙○○○、甲○○，再輾轉移轉登記
    予徐國彰，被告乙○○○、甲○○上揭行為，顯已影響告訴
    人丙○○追回上揭土地，對告訴人丙○○造成一定程度之損
    害，是被告乙○○○、甲○○辯稱其無犯罪故意，亦未造成
    損害云云，顯係事後卸責推諉之詞，自難採信。
  (五)綜上，本件事證明確，被告乙○○○、甲○○使公務員登載
    不實犯行，堪以認定，應依法論科。
二、被告乙○○○、甲○○行為後，刑法業於九十四年二月二日
    修正公布，九十五年七月一日起施行，其中第五十六條關於
    連續犯之規定已刪除，並修正第二條、第二十八條、第三十
    三條、第三十八條、第四十一條、第四十二條、第五十五條
    及第七十四條等規定。按行為後法律有變更者，適用行為時
    之法律，但行為後之法律有利於行為人者，適用最有利於行
    為人之法律，修正後刑法第二條第一項定有明文。此條規定
    係規範行為後法律變更所生新舊法律比較適用之準據法，本
    身尚無新舊法比較之問題，於新法施行後，應一律適用新法
    第二條第一項之規定，為「從舊從輕」之比較，先予敘明。
    再按本次法律變更，比較時應就罪刑有關之共犯、未遂犯、
    想像競合犯、牽連犯、連續犯、結合犯，以及累犯加重、自
    首減輕暨其他法定加減原因（如身分加減）與加減例等一切
    情形，綜其全部罪刑之結果而為比較（最高法院九十五年五
    月二十三日九十五年度第八次刑庭會議決議參照）。而刑法
    第二條第一項規定，係規範行為後「法律變更」所生新舊法
    比較適用之準據法。故如新舊法處罰之輕重相同，即無比較
    適用之問題，非此條所指之法律有變更，即無本條之適用，
    應依一般法律適用原則，適用裁判時法。其為純文字修正者
    ，更應同此（最高法院九十五年十一月七日第二十一次刑事
    庭會議決議參照）。經查：
  (一)核被告乙○○○、甲○○所為，均係犯刑法第二百十四條之
    使公務員登載不實罪。該條之法定刑為「三年以下有期徒刑
    、拘役或五百元以下罰金」，而刑法第三十五條第五款原規
    定：「罰金：一元以上。」，於被告二人行為後修正為：「
    罰金：新臺幣一千元以上，以百元計算之。」，經比較新、
    舊法，以舊法對被告二人較為有利，依刑法第二條第一項前
    段之規定，就刑法第二百十四條罰金刑部分，應依修正前刑
    法第三十五條第五款之規定論處。
  (二)刑法第二十八條共犯之規定，於九十五年七月一日修正施行
    前之規定為：「二人以上共同實施犯罪之行為者，皆為正犯
    」，修正施行後之規定則為：「二人以上共同實行犯罪之行
    為者，皆為正犯」，揆諸本條之修正理由係為釐清陰謀共同
    正犯、預備共同正犯、共謀共同正犯是否合乎本條規定之正
    犯要件，而被告乙○○○、甲○○不論適用修正前刑法第二
    十八條或修正後刑法第二十八條之規定，均與林錦源等人構
    成共同正犯，依前揭說明，並無新舊法比較適用之問題，自
    應適用裁判時即修正後刑法第二十八條之規定。被告乙○○○、甲○○分別與林錦源、李英芳、徐國彰等人有犯意聯絡
    及行為分擔，應依修正後刑法第二十八條之規定，論以共同
    正犯。又被告乙○○○、甲○○與林錦源等人利用不知情之
    代書林麗枝、戴成功為之，應論以共同正犯。
  (三)被告甲○○、乙○○○行為後，刑法第五十六條關於連續犯
    之規定業於九十五年七月一日修正刪除生效，該連續犯規定
    刪除後，除法理上合於接續犯、包括一罪之情形仍可認為構
    成單一之犯罪外，其於數犯罪行為之情形，即應依刑法第五
    十一條之規定予以分論併罰。經依刑法第二條第一項比較新
    、舊法之結果，認本件被告乙○○○、甲○○所為使公務員
    登載不實犯行，並無適用行為後之新法較有利於被告二人之
    情形，自應適用行為時即修正前刑法第五十六條關於連續犯
    之規定。是乙○○○、甲○○所為上揭使公務員登載不實犯
    行，均時間緊接，觸犯構成要件相同之罪，顯係基於概括犯
    意為之，為連續犯，應依修正前刑法第五十六條連續犯之規
    定，分別論以一罪，並均加重其刑。
  (四)爰審酌被告乙○○○、甲○○均明知並未向李英芳購買如附
    表編號三至五一、編號一至二所示土地，亦未將該土地出售
    予徐國彰，為使林錦源等人能順利取得上揭土地，竟分別以
    買賣為由，登記為上揭土地之所有權人，復以買賣為由，將
    上揭土地之所有權移轉登記予徐國彰，影響地政機關對於地
    籍管理之正確性，並對告訴人丙○○造成損害，渠等之素行
    、生活狀況、智識程度、移轉登記土地之數量、犯罪後之態
    度等一切情狀，量處如主文所示之刑。又關於易科罰金之規
    定，新修正刑法第四十一條第一項前段規定為「犯最重本刑
    為五年以下有期徒刑以下之刑之罪，而受六個月以下有期徒
    刑或拘役之宣告者，得以新臺幣一千元、二千元或三千元折
    算一日，易科罰金」，惟依被告二人行為時刑法第四十一條
    第一項前段：「犯最重本刑為五年以下有期徒刑以下之刑之
    罪，而受六個月以下有期徒刑或拘役之宣告，因身體、教育
    、職業、家庭之關係或其他正當事由，執行顯有困難者，得
    以一元以上三元以下折算一日，易科罰金」及修正前罰金罰
    鍰提高標準條例第二條（九十五年七月一日已刪除）關於「
    依刑法第四十一條易科罰金者，均就其原定數額提高為一百
    倍折算一日；法律所定罰金數額未依本條例提高倍數，或其
    處罰法條無罰金刑之規定者，亦同」等規定，易科罰金之折
    算標準最高為銀元三百元，最低為銀元一百元，換算為新臺
    幣後，最高額為新臺幣九百元，最低額為新臺幣三百元。比
    較修正前、後關於易科罰金折算標準之刑罰法律，適用修正
    前刑法第四十一條第一項前段及修正前罰金罰鍰提高標準條
    例第二條規定，對被告二人較為有利，是本件應適用被告行
    為時即修正施行前刑法第四十一條第一項前段規定，諭知易
    科罰金之折算標準。
  (五)末按被告乙○○○、甲○○行為後，刑法施行法業於九十五
    年六月十四日增訂公布第一條之一，其中第一項規定：「中
    華民國九十四年一月七日刑法修正施行後，刑法分則編所定
    罰金之貨幣單位為新臺幣」，第二項前段明定：「九十四年
    一月七日刑法修正時，刑法分則編未修正之條文定有罰金者
    ，自九十四年一月七日刑法修正施行後，就其所定數額提高
    為三十倍」，惟依被告二人行為時之法律即罰金罰鍰提高標
    準條例第一條前段，業將刑法分則各罪法定刑所定罰金數額
    提高十倍，再由銀元換算為新臺幣之結果，刑法第二百十四
    條法定刑所定罰金最高數額，與修正後之法律規定仍屬一致
    ，並無不同，對被告二人而言，尚無有利或不利之情形，揆
    諸前揭說明，自不生新舊法比較之問題，應依一般法律適用
    原則，適用裁判時法即刑法施行法第一條之一第一項、第二
    項前段之規定，而不再適用罰金罰鍰提高標準條例第一條前
    段（臺灣高等法院暨所屬法院九十五年十二月十三日九十五
    年法律座談會刑事類提案第十六號研討結果參照），併此敘
    明。
  (六)被告乙○○○、甲○○犯罪時間均在九十六年四月二十四日
    之前，所犯非中華民國九十六年罪犯減刑條例第三條所列之
    罪，符合減刑條件，依減刑條例第二條第一項第三款減其宣
    告刑二分之一，故被告乙○○○減為有期徒刑三月，被告甲○○減為有期徒刑二月，並均諭知易科罰金之折算標準。
據上論斷，應依刑事訴訟法第二百九十九條第一項前段、第二百
八十四條之一，刑法第二條第一項前段、第二十八條、第二百十
四條，修正前刑法第五十六條、第四十一條第一項前段，中華民
國九十六年罪犯減刑條例第二條第一項第三款、第七條，修正前
罰金罰鍰提高標準條例第二條，刑法施行法第一條之一第一項、
第二項前段，現行法規所定貨幣折算新臺幣條例第二條，判決如
主文。
本案經檢察官黃珮瑜到庭執行職務。
中　　華　　民　　國　　96　　年　　8　　月　　24　　日
　　　　　　　　　刑事第十四庭  法　官　李家慧
上正本證明與原本無異。
如不服本判決，應於判決送達後10日內向本院提出上訴狀 (應抄
附繕本)。
                                書記官  楊文祥
中　　華　　民　　國　　96　　年　　8　　月　　24　　日
附表：
┌───┬────────────────┬───┬────────────────┐
│編號  │       土地地號                 │ 編號 │      土地地號                  │
├───┼────────────────┼───┼────────────────┤
│一    │基隆市七堵區○○○段西勢仙洞小段│ 二   │基隆市七堵區○○○段西勢仙洞小段│
│      │121號土地                       │      │122地號土地                     │
├───┼────────────────┼───┼────────────────┤
│三    │基隆市七堵區○○○段西勢仙洞小段│ 四   │基隆市七堵區○○○段西勢仙洞小段│
│      │123號土地                       │      │124地號土地                     │
├───┼────────────────┼───┼────────────────┤
│五    │基隆市七堵區○○○段西勢仙洞小段│ 六   │基隆市七堵區○○○段西勢仙洞小段│
│      │125之5號土地                    │      │125之6地號土地                  │
├───┼────────────────┼───┼────────────────┤
│七    │基隆市七堵區○○○段西勢仙洞小段│ 八   │基隆市七堵區○○○段西勢仙洞小段│
│      │125之7號土地                    │      │125之8地號土地                  │
├───┼────────────────┼───┼────────────────┤
│九    │基隆市七堵區○○○段西勢仙洞小段│ 十   │基隆市七堵區○○○段西勢仙洞小段│
│      │125之9號土地                    │      │127地號土地                     │
├───┼────────────────┼───┼────────────────┤
│十一  │基隆市七堵區○○○段西勢仙洞小段│ 十二 │基隆市七堵區○○○段西勢仙洞小段│
│      │129號土地                       │      │130地號土地                     │
├───┼────────────────┼───┼────────────────┤
│十三  │基隆市七堵區○○○段西勢仙洞小段│ 十四 │基隆市七堵區○○○段西勢仙洞小段│
│      │131號土地                       │      │134地號土地                     │
├───┼────────────────┼───┼────────────────┤
│十五  │基隆市七堵區○○○段西勢仙洞小段│ 十六 │基隆市七堵區○○○段西勢仙洞小段│
│      │134之2號土地                    │      │134之3地號土地                  │
├───┼────────────────┼───┼────────────────┤
│十七  │基隆市七堵區○○○段西勢仙洞小段│ 十八 │基隆市七堵區○○○段西勢仙洞小段│
│      │135號土地                       │      │136地號土地                     │
├───┼────────────────┼───┼────────────────┤
│十九  │基隆市七堵區○○○段西勢仙洞小段│ 二十 │基隆市七堵區○○○段西勢仙洞小段│
│      │137號土地                       │      │137之1地號土地                  │
├───┼────────────────┼───┼────────────────┤
│二一  │基隆市七堵區○○○段西勢仙洞小段│ 二二 │基隆市七堵區○○○段西勢仙洞小段│
│      │137之2號土地                    │      │137之3地號土地                  │
├───┼────────────────┼───┼────────────────┤
│二三  │基隆市七堵區○○○段西勢仙洞小段│ 二四 │基隆市七堵區○○○段西勢仙洞小段│
│      │138號土地                       │      │138之2地號土地                  │
├───┼────────────────┼───┼────────────────┤
│二五  │基隆市七堵區○○○段西勢仙洞小段│ 二六 │基隆市七堵區○○○段西勢仙洞小段│
│      │139號土地                       │      │140地號土地                     │
├───┼────────────────┼───┼────────────────┤
│二七  │基隆市七堵區○○○段西勢仙洞小段│ 二八 │基隆市七堵區○○○段西勢仙洞小段│
│      │140之1號土地                    │      │140之2地號土地                  │
├───┼────────────────┼───┼────────────────┤
│二九  │基隆市七堵區○○○段西勢仙洞小段│ 三十 │基隆市七堵區○○○段西勢仙洞小段│
│      │140之3號土地                    │      │140之4地號土地                  │
├───┼────────────────┼───┼────────────────┤
│三一  │基隆市七堵區○○○段西勢仙洞小段│ 三二 │基隆市七堵區○○○段西勢仙洞小段│
│      │141號土地                       │      │142地號土地                     │
├───┼────────────────┼───┼────────────────┤
│三三  │基隆市七堵區○○○段西勢仙洞小段│ 三四 │基隆市七堵區○○○段西勢仙洞小段│
│      │142之1號土地                    │      │142之2地號土地                  │
├───┼────────────────┼───┼────────────────┤
│三五  │基隆市七堵區○○○段西勢仙洞小段│ 三六 │基隆市七堵區○○○段西勢仙洞小段│
│      │142之3號土地                    │      │143之1地號土地                  │
├───┼────────────────┼───┼────────────────┤
│三七  │基隆市七堵區○○○段西勢仙洞小段│ 三八 │基隆市七堵區○○○段西勢仙洞小段│
│      │145號土地                       │      │145之1地號土地                  │
├───┼────────────────┼───┼────────────────┤
│三九  │基隆市七堵區○○○段西勢仙洞小段│ 四十 │基隆市七堵區○○○段西勢仙洞小段│
│      │145之2號土地                    │      │145之3地號土地                  │
├───┼────────────────┼───┼────────────────┤
│四一  │基隆市七堵區○○○段西勢仙洞小段│ 四二 │基隆市七堵區○○○段西勢仙洞小段│
│      │145之4號土地                    │      │145之5地號土地                  │
├───┼────────────────┼───┼────────────────┤
│四三  │基隆市七堵區○○○段西勢仙洞小段│ 四四 │基隆市七堵區○○○段西勢仙洞小段│
│      │145之6號土地                    │      │145之7地號土地                  │
├───┼────────────────┼───┼────────────────┤
│四五  │基隆市七堵區○○○段西勢仙洞小段│ 四六 │基隆市七堵區○○○段西勢仙洞小段│
│      │145之8號土地                    │      │146地號土地                     │
├───┼────────────────┼───┼────────────────┤
│四七  │基隆市七堵區○○○段西勢仙洞小段│ 四八 │基隆市七堵區○○○段西勢仙洞小段│
│      │146之1號土地                    │      │146之2地號土地                  │
├───┼────────────────┼───┼────────────────┤
│四九  │基隆市七堵區○○○段西勢仙洞小段│ 五十 │基隆市七堵區○○○段西勢仙洞小段│
│      │147號土地                       │      │147之1地號土地                  │
├───┼────────────────┼───┼────────────────┤
│五一  │基隆市七堵區○○○段西勢仙洞小段│      │                                │
│      │148之1號土地                    │      │                                │
└───┴────────────────┴───┴────────────────┘
附錄本件論罪科刑法條：刑法第214條。
中華民國刑法第214條
（使公務員登載不實罪）
明知為不實之事項，而使公務員登載於職務上所掌之公文書，足
以生損害於公眾或他人者，處3年以下有期徒刑、拘役或5百元以
下罰金。
